臺灣彰化地方法院刑事判決　　　　　　　96年度訴字第1592號
公　訴　人　臺灣彰化地方法院檢察署檢察官
被　　　告　甲○○
上列被告因違反毒品危害防制條例，經檢察官提起公訴（96年度
毒偵字第3391號），本院以簡式審判程序判決如下：
    主  文
甲○○施用第一級毒品，累犯，處有期徒刑拾月，扣案摻有第一
級毒品海洛因之香菸壹支，沒收銷燬之，峰牌香菸盒壹個，沒收
之；又施用第二級毒品，累犯，處有期徒刑柒月。應執行有期徒
刑壹年肆月，扣案摻有第一級毒品海洛因之香菸壹支，沒收銷燬
之，峰牌香菸盒壹個，沒收之。
    事實及理由
一、犯罪事實：
  (一)甲○○前因施用毒品案件，經強制戒治，於民國（下同）91
    年10月18日執行完畢釋放。另因先前所犯麻醉藥品管理條例
    等案件，經本院（83年度訴字第1398號）判處應執行有期徒
    刑9年確定，甫於95年2月25日縮刑執行完畢。出監後再因施
    用毒品案件，經本院於96年6月27日，以96年度訴字第873號
    判處有期徒刑1年2月（經上訴後，於96年8月8日撤回上訴確
    定，現尚未執行）。
  (二)甲○○仍不知悔改，復基於施用第一級毒品海洛因及第二級
    毒品甲基安非他命之各別犯意，於96年7月9日晚上某時許
    ，在其位於彰化縣永靖鄉○○路694巷16號住所浴室內，以
    將海洛因摻入香菸點燃吸食方式，施用第一級毒品海洛因一
    次；及於同時地，另以將第二級毒品甲基安非他命置於鋁
    箔紙上燒烤吸食煙霧之方式，施用第二級毒品甲基安非他命
    1次。
  (三)嗣為警於96年7月10日上午11時50分許，在彰化縣永靖鄉○
    ○路694巷16號前查獲，並扣得峰牌香菸盒1個及摻有第一級
    毒品海洛因之香菸1支，經徵其同意採集尿液送驗之結果亦
    呈「安非他命、甲基安非他命、可待因、嗎啡」陽性反應，
    始悉上情。
二、認定事實之證據及理由：
  (一)被告於警訊、本院審理中之自白。
  (二)彰化縣警察局員林分局委託檢驗尿液代號與真實姓名對照認
    證單，證明被告接受採尿送驗之事實。
  (三)詮昕科技股份有限公司濫用藥物尿液檢驗報告書1紙（96年
    毒偵字第3391號卷P.7），可證明被告驗尿呈現「海洛因、
    可待因、甲基安非他命、安非他命」之陽性反應。按行政
    院衛生署管制藥物管理局93年7月16日管檢字第0930006199
    號函示意見：「依據Clark's Analysis of Drugs and
    Poisons一書第三版之記載：... 第一級毒品海洛因亦可代
    謝成嗎啡，且海洛因常見含有少量6-乙醯可待因雜質成分，
    該成分可代謝為可待因及嗎啡。... 」（參照行政院衛生署
    管制藥品管理局發行「濫用藥物檢驗相關解釋彙編」P.14）
    故可證明被告因施用海洛因而同時檢出「可待因、嗎啡」陽
    性反應。又被告被告甲基安非他命指數為66951ng/ml，但
    安非他命指數僅為3988ng/ml，濃度相差懸數。而法務部調
    查局93年5月4日調科壹字00000000000號函示意見：「依據
    英國藥學協會所編之Clark's isolation and
    indentification of drugs乙書.. 記載人體施用甲基安非
    他命後，在主要代謝物中未改變型態之甲基安非他命佔施用
    劑量達43％，而安非他命則為約5％。」（司法院編印，法
    官辦理刑事案件參考手冊(一)--毒品危害防制條例部分--P.
    168）被告尿液中排出之部分安非他命反應，應係甲基安非
    他命之代謝物。
  (四)扣案之含有第一級毒品海洛因成分之香菸一根，及扣案峰牌
    香菸一包，均為施用之工具。
  (五)臺灣高等法院被告全國前案紀錄表，全國施用毒品案件紀錄
    表，證明被告於觀察勒戒、強制戒治後五年內再犯本罪。
  (六)被告自白核與事實相符，足堪採信。本件事證明確，被告施
    用第一、二級毒品犯行，已可認定。
三、論罪科刑：
  (一)核被告所為，係犯毒品危害防制條例第10條第1項之施用第
    一級毒品罪，及犯毒品危害防制條例第10條第2項之施用第
    二級毒品罪。上述2罪，罪名有異，施用方法不同，應分論
    並罰。被告持有毒品之低度行為，應為施用之高度行為所吸
    收，不另論罪。
  (二)被告有事實欄內之徒刑執行經過，此有臺灣高等法院被告全
    國前案紀錄表可稽，其受此有期徒刑執行完畢後，5年以內
    故意再犯有期徒刑以上之罪，均應依累犯規定，加重其刑。
  (三)量刑審酌：被告除早年一件傷害前科外，近20年來都是施用
    毒品前科，再無其他種類犯罪之紀錄，而被告沾染毒品以來
    ，為此入監多次，於前案二審審理中，仍不知悔改而再度施
    用毒品，可見沈溺毒品已深，欠缺自制力。被告自述家庭健
    全，育有二名女兒，妻子亦有正當工作，多年來自己從事廟
    宇建築工作等語。以被告家庭健全且經濟小康，會淪入施用
    毒品深淵，全因自甘墮落所致；不知愛惜身體，恣意施用毒
    品，戕害身心，使自己美滿人生蒙上陰影，然犯罪後坦承犯
    行，態度尚屬良好等一切情狀，各量處如主文所示之刑，及
    定其應執行刑，以示懲儆。
  (四)扣案摻有海洛因之香菸一根，因海洛因本為違禁品，香菸沾
    染毒品無法徹底分離，應一併依毒品危害防制條例第18條第
    1項前段沒收銷燬之。又峰牌香菸一包，乃一般物品代替作
    為施用之工具，應依刑法第38條第1項第2款沒收之。
四、適用法律：
  (一)刑事訴訟法第273條之1、第310條之2、第454條第1項。
  (二)毒品危害防制條例第10條第1、2項、同條例第18條第1項前
    段、刑法第11條前段、第47條第1項、第51條第5款、第38條
    第1項第2款。
本案經檢察官莊佳瑋到庭執行職務。
中　　華　　民　　國　　96　　年　　10 　月　　5   　日
                  刑事第三庭    法  官  葉明松
以上正本證明與原本無異。
如不服本判決應於收受本判決後十日內向本院提出上訴書狀，其
未敘述上訴理由者，並得於提起上訴後十日內向本院補提理由書
狀（均須按他造當事人之人數附繕本）「切勿逕送上級法院」。
中　　華　　民　　國　　96　　年　　10 　月　　5   　日
                                書記官  于淑真
附錄本案論罪法條：
毒品危害防制條例第10條
施用第一級毒品者，處 6 月以上 5 年以下有期徒刑。
施用第二級毒品者，處 3 年以下有期徒刑。
毒品危害防制條例第18條第1項
查獲之第一、二級毒品及專供製造或施用第一、二級毒品之器具
，不問屬於犯人與否，均沒收銷燬之；查獲之第三、四級毒品及
製造或施用毒品之器具，無正當理由而擅自持有者，均沒入銷燬
之。但合於醫藥、研究或訓練之用者，得不予銷燬。
